臺灣基隆地方法院刑事判決　　　　　　　 94年度易字第338號
公　訴　人　臺灣基隆地方法院檢察署檢察官
被　　　告　乙○○
上列被告因竊盜案件，經檢察官提起公訴（94年度偵字第2684號
），並經本院合議庭裁定由受命法官進行簡式審判程序，判決如
下：
    主      文
乙○○連續攜帶兇器竊盜，累犯，處有期徒刑拾月。
扣案之鑰匙壹支、活動扳手貳支、鋼管高切割刀壹把、鋸子壹把
均沒收。
    事實及理由
一、本件犯罪事實應補充記載：「被告乙○○前後案經臺灣高等
    法院裁定定應執行刑為有期徒刑1年。被告以客觀上足以對
    人之生命、身體造成危險之竊得螺絲起子1支及自備活動扳
    手2支，竊取鋁窗鋁框2個。嗣為警扣得其所有供竊盜用之鑰
    匙1支、活動扳手2支，其所有預備供竊盜用之鋼管高切割刀
    1 把、鋸子1把；及非其所有之鐵鎚2支、活動扳手2支、老
    虎鉗1支、尖嘴鉗1支、開口鉗1支、螺絲起子1支、自動扳手
    1 支。」、證據應補充記載：「被告於本院準備程序及審理
    程序之自白。扣案之鑰匙1支、活動扳手2支、鋼管高切割刀
    1把、鋸子1把、螺絲起子1支可佐。」、應適用之法條應補
    充記載：「被告所犯多次竊盜犯行，時間緊接、所犯構成要
    件相同之罪名，顯係基於概括犯意為之，為連續犯，應依刑
    法第56條之規定，論以1刑法第321條第1項第3款之攜帶兇器
    竊盜罪，並加重其刑。扣案之鑰匙1支、活動扳手2支、鋼管
    高切割刀1把、鋸子1把，為被告所有之物，其中鑰匙1支、
    活動扳手2支係被告供竊盜用之物，鋼管高切割刀1把、鋸子
    1把為被告預備供竊盜用之物，均應依刑法第38條第1項第2
    款之規定，宣告沒收；至於鐵鎚2支、活動扳手2支、老虎鉗
    1 支、尖嘴鉗1支、開口鉗1支、螺絲起子1支、自動扳手1支
    ，雖其中螺絲起子1支係供被告竊取鋁窗所用之物，但均非
    被告之所有物，亦非違禁物，均不得宣告沒收，附此說明。
    」外，餘均引用如附件檢察官起訴書之記載。
二、據上論斷，應依刑事訴訟法第273條之1第1項、第284條之1
    、第299條第1項前段第310條之2、第454條第2項，刑法第56
    條、第321條第1項第3款、第47條、第38條第1項第2款，判
    決如主文。
本案經檢察官林伯宇到庭執行職務。
中　　華　　民　　國　　94　　年　　9 　　月　　5 　　日
                  刑事第二庭法  官  何怡穎
以上正本證明與原本無異。
對於本件判決如有不服，應於收受送達後10 內，向本院提出上
訴書狀，上訴於臺灣高等法院，並按他造當事人之人數附具繕本
。
中　　華　　民　　國　　94　　年　　9 　　月　　5 　　日
                            書記官  李繼業
附錄本案論罪科刑法條：
刑法第320條第1項
意圖為自己或第三人不法之所有，而竊取他人之動產者，為竊盜
罪，處 5 年以下有期徒刑、拘役或 500 元以下罰金。
刑法第321條第1項第3款
犯竊盜罪而有左列情形之一者，處 6 月以上、 5 年以下有期徒
刑：
三  攜帶兇器而犯之者。
附件：
臺灣基隆地方法院檢察署檢察官起訴書
　　　　　　　　　　　　　　　　　　　94年度偵字第2684號
　　被　　　告　乙○○　男　29歲（民國○○年○月○○日生）
　　　　　　　　　　　　籍設雲林縣西螺鎮○○路69號
　　　　　　　　　　　　國民身分證統一編號：Ｚ000000000號
上列被告因竊盜案件，已經偵查終結，認應提起公訴，茲敘述犯
罪事實及證據並所犯法條如下：
　　　　　犯罪事實
一、乙○○曾於民國91年2月15日，因竊盜案件，經台灣基隆地
　　 方法院判處有期徒刑7月，緩刑3年確定，又於92年9月3日，
　　 因竊盜案件，經台灣高等法院判處有期徒刑6月確定，前案
　　 緩刑經撤銷，並與後案合併定執行刑為有期徒刑一年，於93
　　 年10月9日縮刑期滿執行完畢，詎其仍不知悔改，復基於概
　　 括之犯意，先於94年6月30日20時許，在基隆市○○路八堵
　　 隧道口，見丁○○所有，於94年6月21日6時許，在台北縣永
　　 和市○○○路167號前遭竊，車號為RZ_4966號自小客車車門
　　 未鎖，遂逕入車內，以自備之鑰匙將車啟動後竊取入己。又
　　 於同年7 月1日20時許，在基隆市○○○路80號5樓丙○○所
　　 有，尚未入住之空屋內，徒手竊取屋內之工具一批、單人床
　　 一組、木製茶几一個、電纜線7條得手，另以所竊得客觀上
　　 足以對人之生命、身體造成危險之螺絲起子為工具，拆除該
　　 屋之鋁窗鋁框2個後竊取入己，並利用上開竊得之贓車載運
　　 所竊物品逃離現場。嗣於94年7月1日23時20分許，乙○○駕
　　 車行經基隆市○○○路北二高橋下時為警查獲。
二、案經基隆市警察局第三分局報告偵辦。
　　　　　　證據並所犯法條
　　 ┌────┬────┬────┐
　　 │ 編　號 │證據清單│待證事實│
　　 │　　　　│　　　　│　　　　│
　　 ├────┼────┼────┤
　　 │1　　　 │被害人　│被害人財│
　　 │　　　　│丁○○、│物遭竊之│
　　 │　　　　│丙○○之│事實　　│
　　 │　　　　│證言　　│　　　　│
　　 ├────┼────┼────┤
　　 │2　　　 │照片及贓│同上　　│
　　 │　　　　│物認領保│　　　　│
　　 │　　　　│管單附卷│　　　　│
　　 │　　　　│可稽　　│　　　　│
　　 ├────┼────┼────┤
　　 │　　　　│鑰匙、螺│　　　　│
　　 │3　　　 │絲起子扣│被告行竊│
　　 │　　　　│案可證　│之事實　│
　　 │　　　　│　　　　│　　　　│
　　 ├────┼────┼────┤
　　 │3　　　 │被告林文│全部犯罪│
　　 │　　　　│生之自白│事實　　│
　　 │　　　　│　　　　│　　　　│
　　 └────┴────┴────┘
二、核被告乙○○所為，係犯刑法第320條第1項竊盜、第321條第
　　 1項第3款之加重竊盜罪嫌。所犯上開二罪間，時間緊接，所
　　 犯罪名相同，請依連續犯之規定論以一罪並加重其刑。又被
　　 告有事實欄所述科刑執行紀錄一情，有本署刑案資料查註紀
　　 錄表在卷可按，其於有期徒刑之執行完畢後，5年以內再犯本
　　 罪，請依累犯規定遞加重其刑。扣案之鑰匙及螺絲起子，請
　　 依同法第38條第1項第2款之規定宣告沒收。
三、依刑事訴訟法第251 條第1 項提起公訴。
　　此致
臺灣基隆地方法院
中　　華　　民　　國　　94　　年　　7 　　月　　31　　日
　　　　　　　　　　　　　　　 檢察官　甲　○　○
本件正本證明與原本無異
中　　華　　民　　國　　94　　年　　8 　　月　　4 　　日
　　　　　　　　　　　　　　　 書記官　楊　水　柳
附錄所犯法條：
刑法第320條第1項 (普通竊盜罪)
　　 意圖為自己或第三人不法之所有，而竊取他人之動產者，為
　　 竊盜罪，處5年以下有期徒刑、拘役或500元以下罰金。
刑法第321條第1項第3 款
　　 犯竊盜罪而有左列情形之一者，處6月以上、5年以下有期徒
　　 刑：
　　 三、攜帶兇器而犯之者。
